【裁判字號】    96,訴,1665
【裁判日期】    970109
【裁判案由】    違反毒品危害防制條例
【裁判全文】
臺灣臺南地方法院刑事判決              96年度訴字第1665號
公  訴  人  臺灣臺南地方法院檢察署檢察官
被      告  甲○○
上列被告因違反毒品危害防制條例案件，經檢察官提起公訴（九
十六年度撤緩毒偵字第二十七號），被告於本院準備程序先就被
訴事實為有罪之陳述，受命法官於聽取當事人之意見後，本院合
議庭裁定由受命法官獨任進行簡式審判程序，判決如下：
    主  文
甲○○施用第一級毒品，累犯，處有期徒刑陸月，減為有期徒刑
月，如易科罰金，以新臺幣壹仟元折算壹日。
    事  實
一、甲○○於民國八十九年間，因施用毒品案件，經臺灣高雄地
    方法院以八十九年度毒聲字第九五四一號裁定送觀察、勒戒
    後，認有繼續施用毒品傾向，再經同法院以八十九年度毒聲
    字第一○一五五號裁定令入戒治處所施以強制戒治，於九十
    年七月二十日停止戒治付保護管束出所，九十一年一月一日
    停止戒治未經撤銷視為執行完畢。甲○○尚於八十五年及八
    十六年間，均因違反肅清煙毒條例案件，經本院分別以八十
    五年度訴字第九五九號判處有期徒刑三年二月及以八十五年
    度訴字第一五四三號判處有期徒刑三年三月確定，嗣經本院
    以八十六年度聲字第一○○一號裁定應執行有期徒刑六年三
    月確定，於九十三年十二月二十日執行完畢出監。
二、甲○○復基於施用第一級毒品之犯意，於九十五年十一月十
    九日晚間七時許，在臺南縣新營市○○路○○路旁，以摻入
    香菸方式施用第一級毒品海洛因（下稱海洛因）一次。嗣甲
    ○○為參加臺灣臺南地方法院檢察署宣導並辦理之「毒品減
    害替代療法」以戒除毒癮，遂於同年月二十一日晚間八時三
    十分許，前往臺南縣警察局新營分局太宮派出所，在偵查機
    關未發覺其施用海洛因犯罪前，主動向警員自首上開犯行並
    接受裁判。同日晚間九時許經警採尿送驗結果，呈海洛因人
    體代謝物嗎啡陽性反應，而悉上情。
三、案經臺南縣警察局新營分局報請臺灣臺南地方法院檢察署檢
    察官偵查起訴。
    理  由
一、上揭事實，業據被告甲○○迭於警詢、偵訊、本院準備及審
    理程序中均自白不諱，而被告為警採尿送驗結果，亦呈海洛
    因人體代謝物嗎啡陽性反應，有長榮大學確認報告、臺南縣
    警察局新營分局太宮派出所採取尿液名冊影本各一份在卷為
    憑。可見被告自白與事實相符，堪以採信。按觀察勒戒或強
    制戒治執行完畢釋放後，五年內再犯毒品危害防制條例第十
    條施用第一、二級毒品之罪者，檢察官應依法追訴，毒品危
    害防制條例第二十三條第二項，定有明文。被告曾因違反毒
    品危害防制條例案件，經本院裁定送觀察、勒戒後，認有繼
    續施用毒品傾向，再經本院以裁定令入戒治處所施以強制戒
    治，於九十一年一月一日始執行完畢等情，有臺灣臺南地方
    法院檢察署刑案資料查註紀錄表及臺灣高等法院被告前案紀
    錄表各一份附卷可稽。被告於前次強制戒治執行完畢後五年
    內再犯本件施用第一級毒品之罪，事證明確，犯行洵堪認定
    。
二、核被告所為，係犯毒品危害防制條例第十條第一項之施用第
    一級毒品罪。被告非法持有第一級毒品之低度行為，為其施
    用之高度行為所吸收，不另論罪。又被告有如事實欄一所載
    之刑案前科及有期徒刑執行記錄，有上開刑案資料查註紀錄
    表及被告前案紀錄表可參，其於有期徒刑執行完畢後五年內
    ，故意再犯本件有期徒刑以上之罪，為累犯，應依刑法第四
    十七條第一項之規定加重其刑。再者，被告於犯罪未被發覺
    前，即主動前往臺南縣警察局新營分局太宮派出所向警員自
    首本件施用第一級毒品犯行，有臺南縣警察局新營分局刑事
    案件移送書（上開偵查卷第一頁）在卷足憑，檢察官起訴書
    亦同此認定，則被告係對於未經發覺之犯罪自首而接受裁判
    ，爰依刑法第六十二條前段規定減輕其刑，並先加後減之。
    爰審酌被告迭經觀察、勒戒、強制戒治之處遇措施後，猶未
    能深切體認毒品危害己身之鉅，及早謀求脫離毒害之道，反
    而於出監所後伺機再犯，未見有何警惕，仍有使其接受相當
    刑事處遇以教化性情之必要，惟被告始終坦承犯行，犯後態
    度尚佳，且施用毒品固戕害個人健康，然未侵害他人權益，
    犯罪手段平和，又被告除施用毒品外，未曾因其他案件經法
    院判刑，足見被告並未因施用毒品而衍生其他犯罪行為，兼
    衡酌被告施用毒品次數、其智識程度等一切情狀，量處如主
    文所示之刑。檢察官雖認被告未按時前往參加替代療法，難
    見有戒除毒癮之動機等語，惟被告是否戒除毒癮，應係被告
    是否尚有其他施用毒品犯行，而應另予以訴追之問題，尚難
    以此遽為被告重刑之諭知，附此敘明。又被告上開犯行，於
    九十六年四月二十四日前所犯，核與中華民國九十六年罪犯
    減刑條例第二條第一項第三款之規定相符，應予減刑如主文
    所示，並諭知易科罰金之折算標準。
據上論斷，應依刑事訴訟法第二百七十三條之一第一項、第二百
九十九條第一項前段，毒品危害防制條例第十條第一項，刑法第
十一條前段、第四十七條第一項、第六十二條前段、第四十一條
第一項前段，中華民國九十六年罪犯減刑條例第二條第一項第三
款、第七條，判決如主文。
本案經檢察官乙○○到庭執行職務。
中    華    民    國    97    年    1     月    9     日
                  刑事第十庭    法  官  陳賢德
以上正本證明與原本無異。
如不服本判決應於收受本判決後10日內向本院提出上訴書狀，並
應敘述具體理由。如未敘述上訴理由者，應於上訴期間屆滿後20
日內向本院補提理由書狀（均須按他造當事人之人數附繕本）「
切勿逕送上級法院」。
                                書記官  莊文茹
中    華    民    國    97    年    1     月    10    日
附錄論罪科刑法條
毒品危害防制條例第十條第一項
施用第一級毒品者，處六月以上五年以下有期徒刑。


司法院資訊處製作；財團法人民間司法改革基金會備份。
